臺灣苗栗地方法院刑事判決　　　　　　　　　　　　　九十一年度簡上字第四七號
　　公　訴　人　臺灣苗栗地方法院檢察署檢察官
　　上　訴　人　甲○○
　　即　被　告
右上訴人因傷害案件，不服本院簡易庭九十一年度苗簡字第七四號，中華民國九十一
年一月三十一日第一審簡易判決（聲請簡易處刑案號：台灣苗栗地方法院檢察署九十
年度偵字第四０三九號）提起上訴，本院管轄第二審合議庭判決如左：
    主  文
上訴駁回。
    事  實
一、甲○○於民國（下同）九十年六月十九日上午十一時許，在台灣苗栗地方院檢察
    署之法警室旁，因妨害家庭案件，與陳興華發生爭執，陳興華以腳踢甲○○，甲
    ○○因此倒地受傷（陳興華傷害部分業經判決確定），甲○○心有不甘，遷怒陳
    興華之妻丙○○，竟基於傷害之犯意，在台灣苗栗地方院檢察署法警室門外，持
    高跟鞋一隻（業已丟棄）追打丙○○，致丙○○受有頭部腫脹、右前手臂挫傷及
    手掌右尺骨側鬱血腫大之普通傷害。
二、案經丙○○訴由苗栗縣警察局苗栗分局報請臺灣苗栗地方法院檢察署檢察官聲請
    簡易判決處刑。
    理  由
一、訊據被告甲○○矢口否認有何傷害犯行，辯稱：伊根本沒有打丙○○，是她先生
    打伊，如丙○○被伊打傷，應該在苗栗驗傷，為何到台北驗傷云云。經查：被告
    甲○○右揭犯行，業據被害人丙○○於警訊時指訴：「（問：妳於何時、地為何
    人打傷？）是於九十年六月十九日十一時許，在苗栗地方法院左邊停車場被甲○
    ○持高跟鞋打傷。」、「（問：妳被甲○○打傷何部位？）我被甲○○打傷頭部
    、右手臂、右手掌等處。」、「（問：甲○○為何打傷妳？）她跟我先生陳興華
    因妨害家庭案件，˙˙˙，開完庭後我與我先生要離去時，甲○○就從後面追過
    來捶打陳興華幾下，陳興華就制止她，但是甲○○還是繼續打陳興華，後來陳興
    華就用腳擋了一下甲○○的肚子，甲○○就躺在地上假裝很痛，後來看我們要走
    了，甲○○就拿高跟鞋從法院追打我到停車場。」、「（問：妳被打傷有無至醫
    院診斷？）回到台北市後有到李進康診所驗傷，並有診斷證明書。」等語明確（
    見偵查卷第十六頁、第十七頁）；復於檢察官偵查中指陳：「（問：甲○○在何
    處打妳？）已出法院大樓，在地檢署法警室門外，當時她持高跟鞋追打我。」等
    語明確（見偵查卷第三十三頁背面）；再於本院審理時證述：「（問：九十一年
    六月十九日在苗栗地檢發生何事？）開完庭後，快到地檢法警室，被告追打我先
    生，他一直捶陳興華，快到法警室，距離約五公尺，陳興華說不要再打過來，當
    時她身邊有三個人，一個她先生，一個她的家人，年紀較大，一個她的朋友。」
    、「（問：後來發生何事？）我先生反擊一腳，被告就躺在地上，我說打人那麼
    有力氣，她看見警察就開始裝死。那時距離門口很近，她看我們要走，很有力氣
    的站起來，追我先生，我先生不想讓她追到，就跑著讓她追。她一直要追到為止
    ，追到停車場，她打不到我先生，所以就來打我，拿她的高跟鞋。」、「（問：
    妳距離妳先生多遠？）二十公尺左右。」、「（問：妳先生方向？）往大門方向
    。」、「（問：如何打妳？）拿高跟鞋後跟捶我。打我身體頭、虎口、手臂，打
    無數下。」、「（問：她打妳時，你做何反應？）我想回擊，我當她是瘋子，跑
    給她追。」、「（問：往何地跑？）往大馬路方向出口跑。」、「（問：後來發
    生何事？）出去後還追，追到法院對面機車行，我先生拿她的高跟鞋，讓她沒有
    武器打。」、「（問：後來發生何事？）我們趕快攔計程車跑。」、「（問：當
    天搭何交通工具到法院？）我們開車來，但不知法院裡面可以停車，停在靠近苗
    栗市區。」、「（問﹔妳跟陳興華當時住在何處？）住在台北市北投區，那天我
    們是當天下來的。」、「（問：當天開完庭後，要回去哪裡？）台北。」、「（
    問：妳對苗栗市是否熟悉？）不熟。」、「（問：妳對苗栗市醫院、診所是否知
    道？）不知道。」、「（問：妳當時被打後，身體狀況？）回去中途，身體全身
    被打的地方酸痛。」等語明確（見本院九十一年十月三十日審判筆錄第八頁至第
    十二頁），並有李進康內兒科診所診斷證明書乙紙在卷足憑。而證人即被害人之
    夫陳興華於警訊時亦證述：「當天我和太太丙○○出來法院側門停車場時，甲○
    ○有拿高跟鞋敲我太太丙○○，導致我太太丙○○頭部和手受傷，我太太丙○○
    有去驗傷，˙˙˙。」等語明確（見偵查卷第九頁）；復於檢察官偵查中證述：
    「（問：甲○○有無打妳太太？）有。在院區○○○○○路旁機車行。持高跟鞋
    毆打我太太。」、「（問：有無搶下其高跟鞋？）有。在機車行前，搶下後棄置
    馬路對面。」等語明確（見偵查卷第三十四頁背面）。參以證人即被告甲○○之
    夫乙○○於檢察官偵查中證述：「（問：妳太太在何處與丙○○有拉扯？）在法
    院內及停車場都有身體碰觸，˙˙。」等語（見偵查卷第四十頁背面最後一行、
    第四十一頁），再參以被告甲○○於本院審理時供稱：「（問：陳興華跟丙○○
    出去後，妳是否拿高跟鞋追出去？）我要追他們，追不到，才拿高跟鞋丟他們。
    」等語（見本院九十一年十月三十日審判筆錄第十五頁）之情節，益證被害人指
    稱遭被告甲○○手持高跟鞋毆打乙節，並非子虛烏有。是被告甲○○前開所辯，
    顯為事後卸責之詞，委不足採。至被告甲○○請求傳喚機車行老闆云云乙節，按
    被告甲○○係在台灣苗栗地方院檢察署法警室門外，持高跟鞋追打丙○○，該機
    車行老闆自無從目睹追打過程，故本院認為無傳訊該機車行老闆之必要。事證明
    確，被告甲○○之犯行，洵堪認定。
二、核被告甲○○所為，係犯刑法第二百七十七條第一項之普通傷害罪。原審依刑事
    訴訟法第四百四十九條第一項、第四百五十四條第二項，刑法第二百七十七條第
    一項、第四十一條第一項前段，罰金罰鍰提高標準條例第一條前段、第二條之規
    定，逕以簡易判決判處被告甲○○拘役五十日，如易科罰金，以三百元折算一日
    ，其認事用法，均無不合，量刑亦屬妥適，被告甲○○上訴並無理由，應予駁回
    。至被告甲○○所有之犯罪工具高跟鞋一隻業已丟棄，無證據顯示存在，自不另
    予宣告沒收，附此敘明。
據上論斷，應依刑事訴訟法第四百五十五條之一第一項、第三項、第三百六十八條，
，判決如主文。
本案經檢察官洪清秀到庭執行職務
中      華      民      國      九十一      年    十一    月    十三    日
                                  臺灣苗栗地方法院刑事第一庭
                                      審判長法  官  陳 鴻 斌
                                            法  官  楊 台 清
                                            法  官  柳 章 峰
右正本證明與原本無異。
不得上訴。
                                            書記官  歐 明 秀
中      華      民      國      九十一      年    十一    月    十三    日
刑法第二百七十七條
傷害人之身體或健康者，處三年以下有期徒刑、拘役或一千元以下罰金。
犯前項之罪因而致人於死者，處無期徒刑或七年以上有期徒刑；致重傷者，處三年以
上十年以下有期徒刑。
